臺灣桃園地方法院民事裁定
110年度亡字第71號
聲  請  人  鄭銘翔  
相  對  人  鄭利文    失蹤前籍設：桃園縣大園區建國九村71


上列聲請人聲請宣告相對人死亡事件，本院裁定如下：
    主      文
宣告相對人即失蹤人鄭利文（男，民國00年0月0日出生，身分證
統一編號：Z000000000號，失蹤前籍設：桃園市○○區○○村00鄰○○
○村00號）於民國98年4月3日下午12時死亡。
聲請程序費用由相對人遺產負擔。
    理      由
一、按失蹤人失蹤滿七年後，法院得因利害關係人或檢察官之聲
    請，為死亡之宣告。失蹤人為八十歲以上者，得於失蹤滿三
    年後，為死亡之宣告，民法第8條第1項、第2項分別定有明
    文。又宣告死亡之裁定應確定死亡之時；受死亡宣告者，以
    判決內所確定死亡之時，推定其為死亡；前項死亡之時，應
    為前條各項所定期間最後日終止之時，但有反證者，不在此
    限，家事事件法第159條第1項、民法第9條第1項、第2項分
    別明文規定。
二、聲請意旨略以：聲請人為相對人鄭利文之子，相對人於91年
    4月3日出境後，即未歸返，生死不明迄今已逾19年，前經聲
    請本院准以110年度亡字第71號公示催告，並刊登新聞紙在
    案，現申報期間屆滿，未據失蹤人陳報其生存、或知失蹤人
    生死者陳報其所知。為此，爰依法聲請准予宣告相對人死亡
    等語。
三、經查，聲請人主張之前揭事實，業據提出與其所述相符之戶
    籍謄本（除戶部分）為證，又經本院依職權調取相對人之勞
    、健保投保紀錄及103年至109年之稅務電子閘門財產所得調
    件明細表，均查無任何相對人近年之勞、健保投保紀錄及所
    得資料；另本院查詢其通緝紀錄表，僅查得相對人曾因違反
    貪汙治罪條例未到案執行，於91年8月7日受通緝，嗣因時效
    完成而經撤緝等情；又查詢其入出境資料，顯示失蹤人自91
    年4月3日出境後迄今無再入境之紀錄，而其戶籍亦因其出境
    未歸於93年4月30日經戶政事務所逕為遷出國外登記。是聲
    請人主張失蹤人鄭利文於91年4月3日出境後多年音訊全無，
    自堪信為真實。
四、按宣告死亡之裁定應確定死亡之時。受死亡宣告者，以判決
    內所確定死亡之時，推定其為死亡。前項死亡之時，應為前
    條各項所定期間最後日終止之時，但有反證者，不在此限。
    家事事件法第159條第1項、民法第9條分別定有明文。查，
    聲請人前經本院110年度亡字第71號裁定准許對相對人即失
    蹤人為公示催告，並於110年12月4日將本院公示催告裁定刊
    登新聞紙乙節，有該裁定及聲請人提出新聞紙乙份在卷可稽
    ，現申報期已屆滿，未據失蹤人陳報其生存或知其生死者陳
    報其所知，而聲請人為相對人之法定繼承人，乃利害關係人
    ，其於相對人失蹤滿7年後，聲請對之為死亡宣告，揆諸上
    揭規定，自屬有據。又本件相對人係於91年4月3日失蹤，計
    至98年4月3日屆滿7年，自應推定相對人於是日下午12時為
    死亡之時，准予依法宣告。
五、依家事事件法第154條第3項，裁定如主文。　　
中　　華　　民　　國　　111 　年　　8 　　月　　17　　日
                   家事法庭     法  官　謝伊婷
以上正本係照原本作成。
如對本裁定抗告須於裁定送達後10日內向本院提出抗告狀。
中　　華　　民　　國　　111 　年　　8 　　月　　17　　日
                                書記官　温菀淳